Minutes et répertoires du notaire Adolphe de MADRE, 11 mars 1842 - 28 décembre 1881 (étude XXVIII)
Archives nationales
- Minutes de Adolphe de MADRE, 1842 - 10 août 1882; MC/ET/XXVIII/918 - MC/ET/XXVIII/1416, MC/ET/XXVIII/1754-MC/ET/XXVIII/1759
  - Minutes. 1856, octobre, octobre 1856; MC/ET/XXVIII/1030
    - Vente par Eugène Gabriel Moutonnet, marchand de bois, et Eugénie Coulon, son épouse, demeurant 66, rue du Faubourg-Saint-Antoine, à Auguste Lapierre, ferblandier, et Héloïse Rose Couture, son épouse, demeurant 1, rue Saint-Paxent et François Xavier Galdin Binda, fabricant de baromètres, et Marie Virginie Baudouin, son épouse, demeurant 10, rue du Renard-Saint-Merri, d'une propriété située 63, rue Saint-Germain, commune de Charonne, pour la somme principale de 7 500 francs., 11 octobre 1856; MC/ET/XXVIII/1030
      De l'image fixe à l'image animée (1820-1910), documents du Minutier central des notaires de Paris relatifs à l'histoire des photographes et de la photographie, par Marc Durand, Paris, Archives nationales, 2015, notice n° 2757 (version dématérialisée de l'instrument de recherche, les notices biographiques et compléments de descriptions d'actes ne se trouvent que sur la version papier de l'ouvrage, voir contexte dans le Plan d’orientation général - Notaires de Paris, guides thématiques du Minutier).
      Saint-Merri (rue); Renard (rue du); Faubourg-Saint-Antoine (rue du); Saint-Paxent (rue); Saint-Germain (rue); Moutonnet, Eugène Gabriel; Coulon, Eugénie; Lapierre, Auguste; Couture, Héloïse Rose; Binda, François Xavier Galdin; Baudouin, Marie Virginie
  - Minutes. 1856, novembre, novembre 1856; MC/ET/XXVIII/1031
  - Minutes. 1856, décembre, décembre 1856; MC/ET/XXVIII/1032
  - Minutes. 1857, janvier, janvier 1857; MC/ET/XXVIII/1033
  - Minutes. 1857, février, février 1857; MC/ET/XXVIII/1034
  - Minutes. 1857, mars, mars 1857; MC/ET/XXVIII/1035
    - Vente par le mandataire de Agathe Louise Geneviève de Brossin de Méré, propriétaire, veuve de Louis Auguste de Ponsignon, demeurant au château de Corbeville à Saint-Martin des Champs (Seine-et-Oise), à Charles Joseph Didiot, propriétaire, demeurant à Paris, rue Cadet, n° 19, d'un terrain à Paris, rue Saint-Lazare, n° 99 et 101., 7 mars 1857; MC/ET/XXVIII/1035
      Précisions sur les lieux: Saint-Martin-des-Champs (Yvelines)--château de Corbeville; Paris--Cadet (rue); Paris--Saint-Lazare (rue)
      Mention dans le répertoire du notaire coté:
      MC/RE/XXVIII/25
      Actes signalés par Thierry Boudignon, 2003-2012 (base de données migrée: voir contexte dans le Plan d’orientation général - Notaires de Paris, guides thématiques du Minutier).
      Date de création de la notice: 2012
      acte de vente; Cadet (rue); Saint-Lazare (rue); Saint-Martin-des-Champs (Yvelines); Brossin de Méré, Agathe Louise Geneviève de; Ponsignon, Louis Auguste de; Didiot, Charles Joseph
  - Minutes. 1857, avril, avril 1857; MC/ET/XXVIII/1036
  - Minutes. 1857, mai, mai 1857; MC/ET/XXVIII/1037
  - Minutes. 1857, juin, juin 1857; MC/ET/XXVIII/1038
  - Minutes. 1857, juillet, juillet 1857; MC/ET/XXVIII/1039
  - Minutes. 1857, août - 23 septembre, août - 23 septembre 1857; MC/ET/XXVIII/1040
  - Minutes. 1857, 24 septembre - octobre, 24 septembre - octobre 1857; MC/ET/XXVIII/1041
  - Minutes. 1857, novembre, novembre 1857; MC/ET/XXVIII/1042
  - Minutes. 1857, décembre, décembre 1857; MC/ET/XXVIII/1043
  - Minutes. 1858, janvier, janvier 1858; MC/ET/XXVIII/1044
  - Minutes. 1858, février, février 1858; MC/ET/XXVIII/1045
  - Minutes. 1858, mars, mars 1858; MC/ET/XXVIII/1046
    - Vente par Noël Marie Paymal Lerebours, membre du Bureau des longitudes, et Renée Madeleine Colas, son épouse, demeurant, 18, rue Newton, à Adèle Marie Corbineau, comtesse de Champagny, épouse de Napoléon Marie Nompère comte de Champagny, demeurant, 23, avenue de Saint-Cloud à Versailles d'un hôtel particulier situé 23, chemin de Versailles, pour la somme principale de 121 000 francs., 13 mars 1858; MC/ET/XXVIII/1046
      De l'image fixe à l'image animée (1820-1910), documents du Minutier central des notaires de Paris relatifs à l'histoire des photographes et de la photographie, par Marc Durand, Paris, Archives nationales, 2015, notice n° 3044 (version dématérialisée de l'instrument de recherche, les notices biographiques et compléments de descriptions d'actes ne se trouvent que sur la version papier de l'ouvrage, voir contexte dans le Plan d’orientation général - Notaires de Paris, guides thématiques du Minutier).
      Newton (rue); Versailles (Yvelines); Lerebours, Noël Marie Paymal; Colas, Renée Madeleine; Corbineau, Adèle Marie; Nompère de Champagny, Napoléon Marie
  - Minutes. 1858, avril, avril 1858; MC/ET/XXVIII/1047
  - Minutes. 1858, mai, mai 1858; MC/ET/XXVIII/1048
  - Minutes. 1858, juin, juin 1858; MC/ET/XXVIII/1049
  - Minutes. 1858, juillet, juillet 1858; MC/ET/XXVIII/1050
  - Minutes. 1858, août, août 1858; MC/ET/XXVIII/1051
  - Minutes. 1858, septembre, septembre 1858; MC/ET/XXVIII/1052
  - Minutes. 1858, octobre, octobre 1858; MC/ET/XXVIII/1053
    - Notoriété après décès de Narcisse Auguste Crosnier, frère de Louis Alphonse Crosnier, survenu en son domicile 1, rue de la Poterie, le 21 décembre 1857., 27 octobre 1858; MC/ET/XXVIII/1053
      De l'image fixe à l'image animée (1820-1910), documents du Minutier central des notaires de Paris relatifs à l'histoire des photographes et de la photographie, par Marc Durand, Paris, Archives nationales, 2015, notice n° 1236 (version dématérialisée de l'instrument de recherche, les notices biographiques et compléments de descriptions d'actes ne se trouvent que sur la version papier de l'ouvrage, voir contexte dans le Plan d’orientation général - Notaires de Paris, guides thématiques du Minutier).
      Poterie (rue de la); Crosnier, Narcisse Auguste; Crosnier, Louis Alphonse
  - Minutes. 1858, novembre, novembre 1858; MC/ET/XXVIII/1054
    - Dépôt judiciaire du testament olographe de Louis Napoléon Geoffroy-Chateau, juge au tribunal civil de la Seine, en date du 20 mai 1858, 4 novembre 1858; MC/ET/XXVIII/1054
      Actes signalés par le personnel du Minutier central des notaires de Paris, 2003-2012 (base de données migrée: voir contexte dans le Plan d’orientation général - Notaires de Paris, guides thématiques du Minutier).
      Date de révision: 2010
      Date de création de la notice: 2009
      testament; Geoffroy-Château, Louis Napoléon
    - Inventaire après décès de Louis Napoléon Geoffroy-Chateau, en son vivant juge au tribunal civil de la Seine, à la requête d'Eugénie Voizot, sa veuve, 23 novembre 1858 - 4 décembre 1858; MC/ET/XXVIII/1054
      inventaire après décès; Geoffroy-Château, Louis Napoléon; Voizot, Eugénie
  - Minutes. 1858, décembre, décembre 1858; MC/ET/XXVIII/1055
  - Minutes. 1859, janvier, janvier 1859; MC/ET/XXVIII/1056
  - Minutes. 1859, février, février 1859; MC/ET/XXVIII/1057
  - Minutes. 1859, mars, mars 1859; MC/ET/XXVIII/1058
  - Minutes. 1859, avril, avril 1859; MC/ET/XXVIII/1059
  - Minutes. 1859, mai, mai 1859; MC/ET/XXVIII/1060
  - Minutes. 1859, juin, juin 1859; MC/ET/XXVIII/1061
  - Minutes. 1859, juillet, juillet 1859; MC/ET/XXVIII/1062
  - Minutes. 1859, août, août 1859; MC/ET/XXVIII/1063
  - Minutes. 1859, septembre, septembre 1859; MC/ET/XXVIII/1064
  - Minutes. 1859, octobre, octobre 1859; MC/ET/XXVIII/1065
  - Minutes. 1859, novembre, novembre 1859; MC/ET/XXVIII/1066
  - Minutes. 1859, décembre, décembre 1859; MC/ET/XXVIII/1067/A
    Ancienne(s) cote(s):
    ET/XXVIII/1067
  - Société fonderies et laminoirs Biache Saint Vaast. 1859, 5 décembre, 5 décembre 1859; MC/ET/XXVIII/1067/B
    ET/XXVIII/1067 bis
    - Constitution de la société Oeschger, Mesdach et Cie, pour l'exploitation des fonderies et laminoirs de Biache Saint Vaast avec le siège rue Saint-Paul, n° 28., 4 décembre 1859 - 23 décembre 1919; MC/ET/XXVIII/1067/B
      Actes à la suite jusqu'au 23 juillet 1919.
      MC/RE/XXVIII/26
      Report des actes analysés à l'occasion de l'établissement des répertoires numériques dits 'états numérique' des liasses et registres de minutes. (base de données migrée: voir contexte dans le Plan d’orientation général - Notaires de Paris, guides thématiques du Minutier).
      Date de création de la notice: 2011
      Notice sur les établissements métallurgiques de la Société des fonderies et laminoirs de Biache-Saint-Vaast (Pas-de-Calais), sous la raison sociale Eschger, Ghesquière et Cie... [Signé: H. Eschger, D. Ghesquière.] Paris: impr. de P. Dupont, (1889).
      acte de société
  - Dépôt de pièce Poyet. 1859, 20 décembre, 20 décembre 1859; MC/ET/XXVIII/1068
    - Dépôt de pièce pour minutes par David Lamy, avoué demeurant boulevard Saint-Denis, n°20, pour des maisons à Charonne ayant appartenue à André François Marie Poyet, entrepreneur de roulage, demeurant rue du Faubourg Saint-Denis, n° 95., 20 décembre 1859; MC/ET/XXVIII/1068
      dépôt de pièces; Saint-Denis (boulevard); Charonne (ancienne commune); Faubourg-Saint-Denis (rue du); Lamy, David; Poyet, André François Marie; avoué; chef d'entreprise
  - Minutes. 1860, janvier, janvier 1860; MC/ET/XXVIII/1069
  - Minutes. 1860, février, février 1860; MC/ET/XXVIII/1070
  - Minutes. 1860, mars, mars 1860; MC/ET/XXVIII/1071
  - Minutes. 1860, avril, avril 1860; MC/ET/XXVIII/1072
  - Minutes. 1860, mai, mai 1860; MC/ET/XXVIII/1073
  - Minutes. 1860, juin, juin 1860; MC/ET/XXVIII/1074
  - Minutes. 1860, juillet, juillet 1860; MC/ET/XXVIII/1075
  - Minutes. 1860, août, août 1860; MC/ET/XXVIII/1076
  - Minutes. 1860, septembre, septembre 1860; MC/ET/XXVIII/1077
  - Minutes. 1860, octobre, octobre 1860; MC/ET/XXVIII/1078
  - Minutes. 1860, novembre, novembre 1860; MC/ET/XXVIII/1079
  - Minutes. 1860, décembre, décembre 1860; MC/ET/XXVIII/1080
  - Minutes. 1861, janvier, janvier 1861; MC/ET/XXVIII/1081
  - Minutes. 1861, février, février 1861; MC/ET/XXVIII/1082
    - Vente par Louis Brutus Bernier, propriétaire, et Marie Claudine Gouffé, son épouse, demeurant 18, rue des Poissonniers, à Auguste Lapierre, ferblandier, et Héloïse Rose Couture, son épouse, demeurant 1, rue Saint-Paxent, d'une maison située 115, rue Vieille-du-Temple, pour la somme principale de 43 000 francs., 19 février 1861; MC/ET/XXVIII/1082
      1861, 12 juillet Quittance. 1865, 5 août Quittance pour solde.
      De l'image fixe à l'image animée (1820-1910), documents du Minutier central des notaires de Paris relatifs à l'histoire des photographes et de la photographie, par Marc Durand, Paris, Archives nationales, 2015, notice n° 2758 (version dématérialisée de l'instrument de recherche, les notices biographiques et compléments de descriptions d'actes ne se trouvent que sur la version papier de l'ouvrage, voir contexte dans le Plan d’orientation général - Notaires de Paris, guides thématiques du Minutier).
      Poissonniers (rue des); Saint-Paxent (rue); Vieille-du-Temple (rue); Bernier, Louis Brutus; Gouffé, Marie Claudine; Lapierre, Auguste; Couture, Héloïse Rose
  - Minutes. 1861, mars, mars 1861; MC/ET/XXVIII/1083
  - Minutes. 1861, avril, avril 1861; MC/ET/XXVIII/1084
  - Minutes. 1861, 1er mai - 15 mai, 1er mai - 15 mai 1861; MC/ET/XXVIII/1085
  - Minutes. 1861, 16 mai - 15 juin, 16 mai - 15 juin 1861; MC/ET/XXVIII/1086
  - Minutes. 1861, 16 juin - 30 juin, 16 juin - 30 juin 1861; MC/ET/XXVIII/1087
  - Minutes. 1861, juillet, juillet 1861; MC/ET/XXVIII/1088
  - Minutes. 1861, août, août 1861; MC/ET/XXVIII/1089
  - Minutes. 1861, septembre, septembre 1861; MC/ET/XXVIII/1090
  - Minutes. 1861, octobre, octobre 1861; MC/ET/XXVIII/1091
  - Minutes. 1861, novembre, novembre 1861; MC/ET/XXVIII/1092
  - Minutes. 1861, décembre, décembre 1861; MC/ET/XXVIII/1093
  - Minutes. 1862, janvier, janvier 1862; MC/ET/XXVIII/1094
  - Minutes. 1862, 1er février - 15 février, 1er février - 15 février 1862; MC/ET/XXVIII/1095
  - Minutes. 1862, 16 février - 28 février, 16 février - 28 février 1862; MC/ET/XXVIII/1096
    - Contrat de mariage sous le régime de la communauté de biens avec donation au dernier vivant entre Jean Désiré Alfred Hurlimann, oucrier mécanicien, demeurant 197, rue Saint-Jacques, et Pauline Valentine Spangenmacher, ouvrière en dentelles, demeurant 212, rue du Faubourg-Saint-Antoine. Mariage à la mairie du 12e arrondissement de Paris., 20 février 1862; MC/ET/XXVIII/1096
      De l'image fixe à l'image animée (1820-1910), documents du Minutier central des notaires de Paris relatifs à l'histoire des photographes et de la photographie, par Marc Durand, Paris, Archives nationales, 2015, notice n° 2494 (version dématérialisée de l'instrument de recherche, les notices biographiques et compléments de descriptions d'actes ne se trouvent que sur la version papier de l'ouvrage, voir contexte dans le Plan d’orientation général - Notaires de Paris, guides thématiques du Minutier).
      Saint-Jacques (rue); Faubourg-Saint-Antoine (rue du); Hurlimann, Jean Désiré Alfred; Spangenmacher, Pauline Valentine
  - Minutes. 1862, 1er mars - 15 mars, 1er mars - 15 mars 1862; MC/ET/XXVIII/1097
  - Minutes. 1862, 16 mars - 31 mars, 16 mars - 31 mars 1862; MC/ET/XXVIII/1098
  - Minutes. 1862, avril, avril 1862; MC/ET/XXVIII/1099
    - Inventaire après décès de André Auguste Getti, 28 avril 1862; MC/ET/XXVIII/1099
      Actes signalés par les lecteurs et correspondants du Minutier central des notaires de Paris, 2000-2011 (base de données migrée: voir contexte dans le Plan d’orientation général - Notaires de Paris, guides thématiques du Minutier).
      Date de création de la notice: 2005
      inventaire après décès; Getti, André Auguste
  - Minutes. 1862, 1er mai - 15 mai, 1er mai - 15 mai 1862; MC/ET/XXVIII/1100
  - Minutes. 1862, 16 mai - 31 mai, 16 mai - 31 mai 1862; MC/ET/XXVIII/1101
  - Minutes. 1862, juin, juin 1862; MC/ET/XXVIII/1102
  - Minutes. 1862, 1er juillet - 15 juillet, 1er juillet - 15 juillet 1862; MC/ET/XXVIII/1103
  - Minutes. 1862, 16 juillet - 31 juillet, 16 juillet - 31 juillet 1862; MC/ET/XXVIII/1104
  - Minutes. 1862, août, août 1862; MC/ET/XXVIII/1105
  - Minutes. 1862, septembre, septembre 1862; MC/ET/XXVIII/1106
  - Minutes. 1862, octobre, octobre 1862; MC/ET/XXVIII/1107
  - Minutes. 1862, novembre, novembre 1862; MC/ET/XXVIII/1108
    - Procès-verbal d'enchères à la requête de Louis Lerolle, négociant, rue du Foin, n° 1, et de ses frères et soeurs, pour la vente d'une maison, boulevard du Temple, n° 11. A la suite, adjudication au profit de Jean Soubiran, aîné, propriétaire, rue des Champs Elysées, n° 123, moyennant 671 300 francs., 15 novembre 1862 - 23 décembre 1862; MC/ET/XXVIII/1108
      Plan (26 x 34 cm)
      MC/RE/XXVIII/27
      Date de création de la notice: 2006
      Champs-Elysées (rue des); Foin (rue du); Temple (boulevard du); Lerolle, Louis; Soubiran, Jean; négociant
  - Minutes. 1862, 1er décembre - 15 décembre, 1er décembre - 15 décembre 1862; MC/ET/XXVIII/1109
    - Vente par Anselme Payen, membre de l'Institut, propriétaire, et Zélie Charlotte Mélanie Thomas, son épouse, demeurant 69, rue Violet, à Alexandre François Drouard, propriétaire, demeurant 36, boulevard Beaumarchais, Adrien Philippe Colas et Victor Ouvré, tous deux fabricants de produits chimiques, demeurant 26, rue Censier, d'un grand terrain et immeubles d'une contenance de 12 494,80 m², environ, située 31, 33 et 35 quai de Javel, pour la somme principale de 150 500 francs. Suivent onze quittances entre le 9 janvier 1864 et le 6 mai 1879., 15 décembre 1862; MC/ET/XXVIII/1109
      De l'image fixe à l'image animée (1820-1910), documents du Minutier central des notaires de Paris relatifs à l'histoire des photographes et de la photographie, par Marc Durand, Paris, Archives nationales, 2015, notice n° 3899 (version dématérialisée de l'instrument de recherche, les notices biographiques et compléments de descriptions d'actes ne se trouvent que sur la version papier de l'ouvrage, voir contexte dans le Plan d’orientation général - Notaires de Paris, guides thématiques du Minutier).
      Violet (rue); Beaumarchais (boulevard); Censier (rue); Javel (rue de); Payen, Anselme; Thomas, Zélie Charlotte Mélanie; Drouard, Alexandre François; Colas, Adrien Philippe; Ouvré, Victor
  - Minutes. 1862, 16 décembre - 31 décembre, 16 décembre - 31 décembre 1862; MC/ET/XXVIII/1110
    - Vente par Le Villain à Grancourt., 27 décembre 1862; MC/ET/XXVIII/1110
      Plan
      Date de création de la notice: 2004
      acte de vente; Grancourt (M.); Le Villain (M.)
  - Minutes. 1863, janvier, janvier 1863; MC/ET/XXVIII/1111
  - Minutes. 1863, février, février 1863; MC/ET/XXVIII/1112
  - Minutes. 1863, mars, mars 1863; MC/ET/XXVIII/1113
  - Minutes. 1863, avril, avril 1863; MC/ET/XXVIII/1114
  - Minutes. 1863, mai, mai 1863; MC/ET/XXVIII/1115
  - Minutes. 1863, juin, juin 1863; MC/ET/XXVIII/1116
  - Minutes. 1863, juillet, juillet 1863; MC/ET/XXVIII/1117
  - Minutes. 1863, août, août 1863; MC/ET/XXVIII/1118
  - Minutes. 1863, septembre - 15 octobre, septembre - 15 octobre 1863; MC/ET/XXVIII/1119
  - Minutes. 1863, 16 octobre - 31 octobre, 16 octobre - 31 octobre 1863; MC/ET/XXVIII/1120
  - Minutes. 1863, novembre, novembre 1863; MC/ET/XXVIII/1121
  - Minutes. 1863, décembre, décembre 1863; MC/ET/XXVIII/1122
  - Minutes. 1864, janvier - 10 février, janvier - 10 février 1864; MC/ET/XXVIII/1123
  - Minutes. 1864, 11 février - 15 mars, 11 février - 15 mars 1864; MC/ET/XXVIII/1124
  - Minutes. 1864, 16 mars - 10 avril, 16 mars - 10 avril 1864; MC/ET/XXVIII/1125
  - Minutes. 1864, 11 avril - 30 avril, 11 avril - 30 avril 1864; MC/ET/XXVIII/1126
  - Minutes. 1864, mai, mai 1864; MC/ET/XXVIII/1127
  - Minutes. 1864, juin, juin 1864; MC/ET/XXVIII/1128
  - Minutes. 1864, juillet, juillet 1864; MC/ET/XXVIII/1129
  - Minutes. 1864, août, août 1864; MC/ET/XXVIII/1130
  - Minutes. 1864, septembre, septembre 1864; MC/ET/XXVIII/1131
  - Minutes. 1864, octobre, octobre 1864; MC/ET/XXVIII/1132
  - Minutes. 1864, novembre, novembre 1864; MC/ET/XXVIII/1133
  - Minutes. 1864, décembre, décembre 1864; MC/ET/XXVIII/1134
  - Minutes. 1865, janvier, janvier 1865; MC/ET/XXVIII/1135
  - Minutes. 1865, février, février 1865; MC/ET/XXVIII/1136
  - Minutes. 1865, mars, mars 1865; MC/ET/XXVIII/1137
  - Minutes. 1865, avril, avril 1865; MC/ET/XXVIII/1138
  - Minutes. 1865, 1er mai - 15 mai, 1er mai - 15 mai 1865; MC/ET/XXVIII/1139
  - Minutes. 1865, 16 mai - 31 mai, 16 mai - 31 mai 1865; MC/ET/XXVIII/1140
  - Minutes. 1865, juin, juin 1865; MC/ET/XXVIII/1141
  - Minutes. 1865, juillet, juillet 1865; MC/ET/XXVIII/1142
  - Minutes. 1865, août, août 1865; MC/ET/XXVIII/1143
  - Minutes. 1865, septembre - 14 octobre, septembre - 14 octobre 1865; MC/ET/XXVIII/1144
  - Minutes. 1865, 15 octobre - 31 octobre, 15 octobre - 31 octobre 1865; MC/ET/XXVIII/1145
  - Minutes. 1865, novembre, novembre 1865; MC/ET/XXVIII/1146
  - Minutes. 1865, 1er décembre - 15 décembre, 1er décembre - 15 décembre 1865; MC/ET/XXVIII/1147
  - Minutes. 1865, 16 décembre - 31 décembre, 16 décembre - 31 décembre 1865; MC/ET/XXVIII/1148
  - Minutes. 1866, 1er janvier - 15 janvier, 1er janvier - 15 janvier 1866; MC/ET/XXVIII/1149
  - Minutes. 1866, 16 janvier - 31 janvier, 16 janvier - 31 janvier 1866; MC/ET/XXVIII/1150
  - Minutes. 1866, février, février 1866; MC/ET/XXVIII/1151
    - Vente par Jean Coudouin et Anne Jannot, rue Saint Nicolas d'Antin, n° 13, à Louis Jacques Legrip, à Brie Comte Robert (Seine-et-marne) d'une maison à Paris, rue de la Madeleine prolongée, n° 69, moyennant 180 000 francs., 22 février 1866; MC/ET/XXVIII/1151
      acte de vente; Brie-Comte-Robert (Seine-et-Marne); Madeleine (rue de la); Saint-Nicolas-d'Antin (rue); Coudouin, Jean; Jannot, Anne; Legrip, Louis Jacques
  - Minutes. 1866, mars, mars 1866; MC/ET/XXVIII/1152
  - Minutes. 1866, avril, avril 1866; MC/ET/XXVIII/1153
  - Minutes. 1866, mai, mai 1866; MC/ET/XXVIII/1154
  - Minutes. 1866, juin, juin 1866; MC/ET/XXVIII/1155
  - Minutes. 1866, juillet, juillet 1866; MC/ET/XXVIII/1156
  - Minutes. 1866, août, août 1866; MC/ET/XXVIII/1157
  - Minutes. 1866, septembre, septembre 1866; MC/ET/XXVIII/1158
  - Minutes. 1866, octobre, octobre 1866; MC/ET/XXVIII/1159
  - Minutes. 1866, novembre - 8 décembre, novembre - 8 décembre 1866; MC/ET/XXVIII/1160
  - Minutes. 1866, 9 décembre - 31 décembre, 9 décembre - 31 décembre 1866; MC/ET/XXVIII/1161
  - Minutes. 1867, janvier, janvier 1867; MC/ET/XXVIII/1162
  - Minutes. 1867, février, février 1867; MC/ET/XXVIII/1163
  - Minutes. 1867, mars, mars 1867; MC/ET/XXVIII/1164
  - Minutes. 1867, avril, avril 1867; MC/ET/XXVIII/1165
  - Minutes. 1867, mai, mai 1867; MC/ET/XXVIII/1166
  - Minutes. 1867, juin, juin 1867; MC/ET/XXVIII/1167
  - Minutes. 1867, juillet, juillet 1867; MC/ET/XXVIII/1168
  - Minutes. 1867, 1er août - 21 août, 1er août - 21 août 1867; MC/ET/XXVIII/1169
  - Minutes. 1867, 22 août - septembre, 22 août - septembre 1867; MC/ET/XXVIII/1170
  - Minutes. 1867, octobre, octobre 1867; MC/ET/XXVIII/1171
  - Minutes. 1867, novembre, novembre 1867; MC/ET/XXVIII/1172
    - Inventaire après décès de Pierre Raybaud, ancien négociant, chevalier de la Légion d'honneur, décédé à Antibes le 3 août 1867, veuf de Marie Cécile Clémentine Perdrix., 7 novembre 1867; MC/ET/XXVIII/1172
      Date de création de la notice: 2003
      inventaire après décès; Perdrix, Marie Cécile Clémentine; Raybaud, Pierre; négociant
  - Minutes. 1867, décembre, décembre 1867; MC/ET/XXVIII/1173
    - Etat liquidatif de la succession de Pierre Raybaud, ancien négociant, chevalier de la Légion d'honneur, décédé à Antibes le 3 août 1867, veuf de Marie Cécile Clémentine Perdrix., 21 décembre 1867; MC/ET/XXVIII/1173; 100 pages environ
      liquidation; partage; Perdrix, Marie Cécile Clémentine; Raybaud, Pierre; négociant
  - Minutes. 1868, janvier, janvier 1868; MC/ET/XXVIII/1174
  - Minutes. 1868, février, février 1868; MC/ET/XXVIII/1175
  - Minutes. 1868, 1er mars - 18 mars, 1er mars - 18 mars 1868; MC/ET/XXVIII/1176
    - Notoriété après décès d'Édouard Lubin Sylvain Hermagis, survenu en son domicile 18, rue Rambuteau, le 8 février 1868., 6 mars 1868; MC/ET/XXVIII/1176
      De l'image fixe à l'image animée (1820-1910), documents du Minutier central des notaires de Paris relatifs à l'histoire des photographes et de la photographie, par Marc Durand, Paris, Archives nationales, 2015, notice n° 2392 (version dématérialisée de l'instrument de recherche, les notices biographiques et compléments de descriptions d'actes ne se trouvent que sur la version papier de l'ouvrage, voir contexte dans le Plan d’orientation général - Notaires de Paris, guides thématiques du Minutier).
      Rambuteau (rue); Hermagis, Édouard Lubin Sylvain
    - Renonciation par Eulalie Émilie Dolbel, propriétaire, demeurant 18, rue Rambuteau, veuve d'Édouard Lubin Sylvain Hermagis, à donation., 6 mars 1868; MC/ET/XXVIII/1176
      De l'image fixe à l'image animée (1820-1910), documents du Minutier central des notaires de Paris relatifs à l'histoire des photographes et de la photographie, par Marc Durand, Paris, Archives nationales, 2015, notice n° 2393 (version dématérialisée de l'instrument de recherche, les notices biographiques et compléments de descriptions d'actes ne se trouvent que sur la version papier de l'ouvrage, voir contexte dans le Plan d’orientation général - Notaires de Paris, guides thématiques du Minutier).
      Rambuteau (rue); Hermagis, Édouard Lubin Sylvain; Dolbel, Eulalie Émilie
    - Contrat de mariage sous le régime de la communauté de biens avec donation au dernier vivant entre Joseph Gaudet, ingénieur civil, demeurant quai Fleur-de-Lys à Rive-de-Gier (Loire), et Julie Léonie Armengaud, fille de Jacques Eugène Armengaud, demeurant avec ses père et mère, 45, rue Saint-Sébastien. Mariage à la mairie du 11e arrondissement de Paris., 11 mars 1868; MC/ET/XXVIII/1176
      1868, 8 juillet Dépôt des pièces de publication.